臺灣基隆地方法院刑事判決　
111年度基原交簡字第32號
聲  請  人  臺灣基隆地方檢察署檢察官
被      告  陳正忠



上列被告因公共危險案件，經檢察官聲請以簡易判決處刑（111
年度速偵字第127號），本院判決如下：
    主  文
陳正忠駕駛動力交通工具吐氣所含酒精濃度達每公升零點二五毫
克以上，累犯，處有期徒刑陸月，併科罰金新台幣拾萬元，有期
徒刑如易科罰金，罰金如易服勞役，均以新臺幣壹仟元折算壹日
。
    事實及理由
一、本案犯罪事實及證據，均引用如附件檢察官聲請簡易判決處
    刑書之記載。
二、論罪科刑
　㈠核被告所為，係犯刑法第185條之3第1項第1款之公共危險罪
    。
　㈡被告有如聲請簡易判決處刑書所載之犯罪科刑及執行情事，
    有臺灣高等法院被告前案紀錄表附卷可稽，是被告於有期徒
    刑執行完畢5年以內故意再犯本案有期徒刑以上之罪，符合
    累犯之要件，考量被告甫執行完畢，即涉犯係相同之犯罪，
    倘仍以最低法定本刑為量刑之下限，未能與其經刑罰教化後
    ，仍再次酒駕之犯罪惡性及對於刑罰反應力薄弱之情狀相稱
    ，而與罪刑相當原則有違，參諸司法院釋字第775號解釋意
    旨，故依刑法第47條第1項規定加重其刑。
　㈢爰審酌被告於101年至110年間有5次酒駕之公共危險案件紀錄
    ，本案係被告第6度犯相同之罪，其明知酒後駕車在道路上
    行駛，因注意與反應能力降低，對一般往來之公眾及駕駛人
    自身具有高度危險性，既漠視自身安危，亦枉顧公眾安全，
    仍於飲酒後，駕駛自用小客車行駛於道路上，若非遭警及時
    攔停，幸未肇致車禍，其行為對交通安全所生危害程度非輕
    ；兼衡其坦承犯行之犯後態度、素行（有臺灣高等法院被告
    前案紀錄表在卷可查）、被告為警依法施測所得之酒精濃度
    值為0.56MG/L，暨其於警詢自陳小學畢業、家境貧寒、業板
    模工等一切情狀，量處如主文所示之刑，以示懲儆。
三、依刑事訴訟法第449條第1項前段、第3項、第454條第2項，
    逕以簡易判決處刑如主文。
四、如不服本判決，得自收受送達之翌日起20日內向本院提出上
    訴狀，上訴於本院第二審合議庭（須附繕本）。
本案經檢察官黃佳權聲請以簡易判決處刑。
中　　華　　民　　國　　111 　年　　 12 　月　　2  　日
                  基隆簡易庭  法　官  劉桂金
以上正本證明與原本無異。
如不服本判決，應於判決送達後20日內，向本院提出上訴書狀，
敘述上訴理由，上訴於本院合議庭，並按他造當事人之人數附具
繕本。　　　　　　　　　
中　　華　　民　　國　　111 　年　　12　　月　　2 　　日
                              書記官  劉珍珍　　　　　　
附錄本案論罪科刑法條全文：
中華民國刑法第185條之3
駕駛動力交通工具而有下列情形之一者，處3年以下有期徒刑，
得併科30萬元以下罰金：
一、吐氣所含酒精濃度達每公升零點二五毫克或血液中酒精濃度
    達百分之零點零五以上。
二、有前款以外之其他情事足認服用酒類或其他相類之物，致不
    能安全駕駛。
三、服用毒品、麻醉藥品或其他相類之物，致不能安全駕駛。
因而致人於死者，處3年以上10年以下有期徒刑，得併科2百萬元
以下罰金；致重傷者，處1年以上7年以下有期徒刑，得併科1百
萬元以下罰金。
曾犯本條或陸海空軍刑法第54條之罪，經有罪判決確定或經緩起
訴處分確定，於十年內再犯第1項之罪因而致人於死者，處無期
徒刑或5年以上有期徒刑，得併科3百萬元以下罰金；致重傷者，
處3年以上10年以下有期徒刑，得併科2百萬元以下罰金。
附件：　
臺灣基隆地方檢察署檢察官聲請簡易判決處刑書
                                    111年度速偵字第127號
　　被　　　告　陳正忠　男　53歲（民國00年0月00日生）
　　　　　　　　　　　　住臺東縣○○鄉○○村00鄰○○0○0號
　　　　　　　　　　　　居新北市○○區○○街00號4樓
　　　　　　　　　　　　國民身分證統一編號：Z000000000號
    選任辯護人  賴國欽律師
上列被告因公共危險案件，業經偵查終結，認為宜聲請以簡易判
決處刑，茲將犯罪事實及證據並所犯法條分敘如下：
　　　　犯罪事實
一、陳正忠明知飲用酒類後，其吐氣所含酒精濃度達每公升0.25
    毫克以上時，不得駕駛動力交通工具，竟於民國111年8月17
    日11時至12時許，在新北市三峽區某工地飲用酒類後，駕駛
    車牌號碼0000-00號自用小客車欲至基隆市外木山釣魚，嗣
    於同日22時14分許，行經基隆市○○區○○街000號前為警攔檢
    ，並當場測得吐氣所含酒精濃度值高達每公升0.56毫克，因
    而查悉上情。
二、案經基隆市警察局第四分局報告偵辦。
　　　　證據並所犯法條
一、上揭犯罪事實，業據被告陳正忠於警詢及偵訊中自白不諱，
    復有舉發違反道路交通管理事件通知單影本、酒精測定紀錄
    表、呼氣酒精測試器檢定合格證書各1份附卷可參，被告罪
    嫌應堪認定。
二、核被告所為，係犯刑法第185條之3第1項第1款吐氣所含酒精
    濃度達每公升0.25毫克以上而駕駛動力交通工具罪嫌。被告
    前因公共危險案件，經臺灣新北地方法院以108年度原交易
    字第12號判決判處有期徒刑6月確定，於109年2月6日易科罰
    金執行完畢，又因公共危險案件，經臺灣桃園地方法院以11
    0年度審原交簡字第3號判決判處有期徒刑6月、併科罰金5萬
    元確定，於111年6月10日易科罰金執行完畢，有本署刑案資
    料查註紀錄表在卷可參，其受有期徒刑執行完畢，5年內故
    意再犯本件有期徒刑以上之罪，為累犯，請依刑法第47條第
    1項規定，並參酌司法院釋字第775號解釋意旨，裁量加重本
    刑。
三、依刑事訴訟法第451條第1項聲請逕以簡易判決處刑。
　　此　致
臺灣基隆地方法院基隆簡易庭
中　　華　　民　　國　　111　　年　   8     月 　 30　日
　　　　　　　　　　　　　　　檢　察　官  黃佳權
本件正本證明與原本無異
中　　華　　民　　國　  111　　年　　 9  　 月　　4 　日
                              書  記  官  吳俊茵
附錄本案所犯法條全文
中華民國刑法第185條之3
駕駛動力交通工具而有下列情形之一者，處3年以下有期徒刑，
得併科30萬元以下罰金：
一、吐氣所含酒精濃度達每公升零點二五毫克或血液中酒精濃度
    達百分之零點零五以上。
二、有前款以外之其他情事足認服用酒類或其他相類之物，致不
    能安全駕駛。
三、服用毒品、麻醉藥品或其他相類之物，致不能安全駕駛。
因而致人於死者，處3年以上10年以下有期徒刑，得併科2百萬元
以下罰金；致重傷者，處1年以上7年以下有期徒刑，得併科1百
萬元以下罰金。
曾犯本條或陸海空軍刑法第54條之罪，經有罪判決確定或經緩起
訴處分確定，於十年內再犯第1項之罪因而致人於死者，處無期
徒刑或5年以上有期徒刑，得併科3百萬元以下罰金；致重傷者，
處3年以上10年以下有期徒刑，得併科2百萬元以下罰金。
本件係依刑事訴訟法簡易程序辦理，法院簡易庭得不傳喚被告、
輔佐人、告訴人、告發人等出庭即以簡易判決處刑；被告、被害
人、告訴人等對告訴乃論案件如已達成民事和解而要撤回告訴或
對非告訴乃論案件認有受傳喚到庭陳述意見之必要時，請即另以
書狀向簡易法庭陳述或請求傳訊。